臺灣苗栗地方法院刑事判決
111年度交簡上字第1號
上  訴  人  
即  被  告  林清金


輔  佐  人  林韋成
上列上訴人即被告因公共危險案件，不服本院110年度苗交簡字
第683號第一審刑事簡易判決（聲請簡易判決處刑案號：110年度
偵字第6049號），提起上訴，本院管轄之第二審合議庭判決如下
：
    主  文
上訴駁回。
    犯罪事實及理由
一、本案經本院管轄之第二審合議庭（下稱本院第二審）審理結
    果，認原判決認事用法，均無違誤，量刑亦屬妥適，應予維
    持，爰依刑事訴訟法第455條之1第3項及第373條規定，就本
    判決之犯罪事實、證據及理由，除證據部分另補充：「上訴
    人即被告（下稱被告）林清金於本院第二審所為之自白」外
    ，其餘均引用第一審判決書之記載（如附件）。
二、上訴意旨略以：案發當日被告因故需至農田處找伊兒子，才
    會在酒後騎乘電動自行車想去農田處，結果剛好在路上就被
    警察攔下。請法院考量被告所騎乘者僅係電動自行車，所騎
    乘之路徑係住家附近人煙罕至之田間小路，且被告斯時意識
    清楚、控制力高仍能安全駕駛，再加上被告家中經濟狀況非
    佳等各節，對被告改判較輕之刑等語。
三、按量刑輕重，係屬事實審法院得依職權自由裁量之事項，苟
    已斟酌刑法第57條各款所列情狀而未逾越法定刑度，不得遽
    指為違法。又在同一犯罪事實與情節，如別無其他加重或減
    輕之原因，下級審法院量定之刑，亦無過重或失輕之不當情
    形，則上級審法院對下級審法院之職權行使，原則上應予尊
    重（最高法院72年台上字第6696號判例、85年度台上字第24
    46號判決意旨參照）。準此，法官量刑，如非有上揭明顯違
    法之情事，自不得擅加指摘其違法或不當。原判決以被告飲
    酒後貿然騎乘電動自行車上路，且吐氣所含酒精濃度達每公
    升0.40毫克，顯見其漠視交通安全，對用路大眾之生命、身
    體及財產造成相當危害，兼衡其已有不能安全駕駛之前案紀
    錄，再次違犯本案，足見其無視法令禁制，未能確實反思悔
    悟，又幸未肇事致生實害，與坦承犯行之態度，暨自承小學
    畢業之智識程度、勉持之生活狀況等一切情狀，因而適用刑
    事訴訟法第449條第1項前段、第454條第2項，刑法第185條
    之3第1項第1款、第41條第1項前段，暨刑法施行法第1條之1
     第1項等規定，予以簡易判決處刑，就被告所犯刑法第185 
    條之3第1項第1款之罪量處有期徒刑4月，並諭知易科罰金之
    折算標準，其認事用法，均無違誤，且就刑法第57條各款有
    關量刑審酌事項，已詳加斟酌，量刑亦屬妥適，揆諸前揭說
    明，難謂有何違法失當可言，應予維持。被告上訴意旨係就
    原判決量刑時，已審酌之被告酒後所騎車種、騎乘情形及家
    庭經濟狀況等再次闡述，而未具體指摘原判決之量刑有何違
    誤，且經本院考量被告當日雖係騎乘電動自行車行駛於田間
    小路，但其所為對於行經該處之不特定用路人，仍具有相當
    程度之潛在危險性，復衡酌被告在審理中自陳伊於本案已係
    第3次酒後駕車經查獲等語（見本院簡上卷第52頁），更可
    見被告確有一再酒後駕車之違規情狀，由此益顯原判決之量
    刑確無違法失當之處，故被告本案上訴為無理由，應予駁回
    。
四、至被告行為後，刑法第185條之3第1項已於民國111年1月28
    日修正公布，並自同年月30日生效，修正後之規定將該罪之
    法定刑予以提高，經比較新舊法後，認修正後之規定並未較
    有利於被告，故應依刑法第2條第1項前段，適用修正前刑法
    第185條之3第1項規定。而原判決就此部分雖未及予以新舊
    法律之比較，惟因原判決適用修正前刑法第185條之3第1項
    第1款予以論科並無違誤，是此部分對於本件判決之結果不
    生影響，自得由本院予以補充說明而無庸加以撤銷。末以，
    被告所犯之罪業經原判決量處上揭得易科罰金、易服社會勞
    動之刑，故被告於本案判決確定後得依法向執行檢察官聲請
    易科罰金分期繳納，或若被告經濟狀況非佳，亦得聲請易服
    社會勞動，然是否准許則屬執行檢察官之裁量權限，附此敘
    明。
據上論斷，應依刑事訴訟法第455條之1第1項、第3項、第368條
、第373條，判決如主文。
本案經檢察官邱舒虹聲請以簡易判決處刑，檢察官黃智勇到庭執
行職務
中　　華　　民　　國　　111 　年　　3 　　月　　9 　　日
                  刑事第三庭  審判長法  官  魏宏安
                                    法  官  王瀅婷
                                    法  官  朱俊瑋 
以上正本證明與原本無異。
本判決不得上訴。
                                    書記官  鄭雅雁
中　　華　　民　　國　　111 　年　　3 　　月　　9 　　日